臺灣高等法院刑事裁定
104年度上重訴字第42號
上  訴  人  臺灣新北地方檢察署檢察官
上  訴  人  
即  被  告  游志成


選任辯護人  林德川律師
上  訴  人  
即  被  告  郭展源（原名郭見忠）




選任辯護人  林清源律師
            魏雯祈律師
上列上訴人即被告等因違反貪污治罪條例等上訴案件（最高法院
108年度台上字第1544號），前經限制出境、出海，本院裁定如
下：
    主  文
游志成、郭展源均自民國壹佰壹拾年肆月貳拾日起，延長限制出
境、出海捌月。
    理  由
一、上訴人即被告游志成、郭展源（原名郭見忠，於110年3月3
    日更名）因違反貪污治罪條例等案件，前經本院於民國108
    年1月18日以104年度上重訴字第42號判決分別判處被告游志
    成有期徒刑11年6月，褫奪公權5年、被告郭展源有期徒刑12
    年6月，褫奪公權5年，被告二人均不服，提起上訴，卷宗及
    證物已送交第三審法院，本院依最高法院108年度第8次刑事
    庭會議之決議意旨，於108年12月20日訊問被告二人後，認
    為其二人涉犯貪污治罪條例第4條1項第5款之對於違背職務
    行為收受不正利益等罪犯罪嫌疑重大，有刑事訴訟法第93條
    之2第1項第2款之事由，且有限制出境、出海之必要，自108
    年12月20日起限制出境、出海8月。
二、「審判中限制出境、出海每次不得逾八月，犯最重本刑為有
    期徒刑十年以下之罪者，累計不得逾五年；其餘之罪，累計
    不得逾十年」，刑事訴訟法第93條之3第2項後段定有明文；
　　又「案件在第三審上訴中，而卷宗及證物已送交該法院者，
    前項處分、羈押、其他關於羈押事項及第93條之2至第93條
    之5 關於限制出境、出海之處分，由第二審法院裁定之」，
　　109年1月15日修正公布、同年月17日生效施行之刑事訴訟法
    第121條第2項亦規定甚明。
三、被告二人於109年8月20日起延長限制出境、出海8月，前開
    期間將於110年4月19日屆滿，本院審核相關卷證（電子卷證
    ），並給予被告二人及其等辯護人陳述意見之機會（被告郭
    展源經由其辯護人到庭轉述，意見同辯護人），雖被告游志
    成表示希望能解除限制出海，其辯護人則主張無繼續限制出
    境出海之必要性，被告郭展源之辯護人則主張希望能解除限
    制出海，惟被告二人涉犯貪污治罪條例第4條1項第5款之對
    於違背職務行為收受不正利益罪犯罪嫌疑重大，而前開犯罪
    之法定刑為無期徒刑或10年以上有期徒刑，得併科新台幣1
    億元以下罰金，其二人並經本院分別判處有期徒刑11年6月
    ，褫奪公權5年及有期徒刑12年6月，褫奪公權5年，衡諸被
    告二人已受重刑之諭知，可預期判決或執行之刑度既重，依
    趨吉避凶、脫免刑責、不甘受罰之基本人性，非無因此啟動
    逃亡境外，妨礙審判程序進行或規避刑罰執行之動機，倘解
    除被告二人限制出境（海），其二人有滯留境外不歸之可能
    性甚高，確有相當理由足認有逃亡之虞，有刑事訴訟法第93
    條之2第1項第2款所定限制出境、出海之原因，審酌本案現
    在最高法院審理中，前經本院裁定限制出境、出海，及延長
    限制出境、出海8月後迄今，無新增事由，足認被告二人前
    開限制出境、出海原因已不存在，權衡國家刑事司法權之有
    效行使、社會秩序及公共利益、被告二人居住及遷徙自由權
    受限制之程度，且考量被告二人所涉本案犯罪情節與所犯罪
    名之輕重，就其目的與手段依比例原則權衡後，認均有繼續
    限制出境、出海之必要，爰裁定均自110年4月20日起延長限
    制出境、出海8月。
四、至被告二人及辯護人主張希望能解除限制出海等語，因我國
    離島四面環海，澎湖、金門、馬祖等島嶼周邊離島眾多，益
    增被告二人偷渡出海潛逃之風險，且審酌被告二人尚無任何
    須解除限制出海之急迫性或必要性，難認有解除限制出海之
    合法理由。惟倘有正當事由，需於特定期間出海，得敘明具
    體理由，提出相關佐證資料，依法聲請暫時解除限制出海。
五、據上論斷，應依刑事訴訟法第121條第2項、93條之3第2項後
    段，裁定如主文。
中　　華　　民　　國　　110 　年　　4 　　月　　1 　　日
　　　　       刑事第十庭    審判長法  官　林婷立
                                   法　官  楊皓清
                                   法　官　劉元斐
以上正本證明與原本無異。
如不服本裁定，應於收受送達後五日內向本院提出抗告狀。
                                   書記官  李文傑
中　　華　　民　　國　　110 　年　　4 　　月　　1 　　日